臺灣臺中地方法院刑事判決　　　　　　　99年度易字第3918號
公　訴　人　臺灣臺中地方法院檢察署檢察官
被　　　告　張竣傑
　　　　　　陳駿煜
上列被告等因竊盜案件，經檢察官提起公訴（99年度偵字第4968
號），本院判決如下：
    主    文
張竣傑犯攜帶兇器竊盜罪，累犯，處有期徒刑柒月。又犯攜帶兇
器竊盜罪，累犯，處有期徒刑柒月。又共同犯竊盜罪，累犯，處
拘役參拾日，如易科罰金，以新臺幣壹仟元折算壹日。又共同犯
竊盜罪，累犯，處拘役參拾日，如易科罰金，以新臺幣壹仟元折
算壹日。又共同犯竊盜罪，累犯，處拘役參拾日，如易科罰金，
以新臺幣壹仟元折算壹日。又犯竊盜罪，累犯，處拘役貳拾日，
如易科罰金，以新臺幣壹仟元折算壹日。又犯竊盜罪，累犯，處
拘役貳拾日，如易科罰金，以新臺幣壹仟元折算壹日。應執行有
期徒刑壹年；拘役壹佰壹拾日，拘役如易科罰金，以新臺幣壹仟
元折算壹日。
陳駿煜共同犯竊盜罪，處拘役貳拾日，如易科罰金，以新臺幣壹
仟元折算壹日。又共同犯竊盜罪，處拘役貳拾日，如易科罰金，
以新臺幣壹仟元折算壹日。又共同犯竊盜罪，處拘役貳拾日，如
易科罰金，以新臺幣壹仟元折算壹日。應執行拘役伍拾日，如易
科罰金，以新臺幣壹仟元折算壹日。
陳駿煜其餘被訴部分無罪。
    犯罪事實
一、張竣傑前於民國95年間，因竊盜案件，經本院以95年度易字
    第3639號判處有期徒刑7月確定；又因搶奪案件，經本院以
    96年度訴字第907號判處有期徒刑4月確定，上開2案，嗣經
    分別減為有期徒刑3月又15日，2月，並定應執行刑為有期徒
    刑5月；另於96年間，因竊盜案件，經本院以96年度易字第
    3778號判處有期徒刑1月，並與上開有期徒刑5月部分接續執
    行，於96年11月26日執行完畢。詎仍不知警惕，復意圖為自
    己不法之所有：
（一）於97年7月中旬某日凌晨2時至3時許，在臺中市○○區○
      ○里○○街8號對面之「大河里新福祠」，持其自備且足
      對人之生命、身體、安全構成威脅，客觀上具有危險性而
      可供兇器使用之螺絲起子1支，破壞功德箱後，竊取其內
      之香油錢新臺幣（下同）13萬元得手。
（二）於97年12月底某日凌晨2時至3時許，在臺中市○○區○○
      里○○街8號對面之「大河里新福祠」，持其自備且足對
      人之生命、身體、安全構成威脅，客觀上具有危險性而可
      供兇器使用之螺絲起子1支，破壞功德箱後，竊取其內之
      香油錢1萬4千元得手。
（三）98年5月28日凌晨3時36分許，張竣傑與陳駿煜共同基於意
      圖為自己不法所有之犯意聯絡，由陳駿煜駕駛車牌號碼
      H4-9905號自用小客車，搭載張竣傑至臺中市○區○○里
      ○○○路4段103號之「福安境福德祠」後，由陳駿煜在車
      上把風，張竣傑入廟內，以其所製作用雙面膠黏貼釣魚線
      及硬幣之行竊工具，垂釣至功德箱內竊取香油錢1500元得
      手。
（四）98年6月2日凌晨4時2分許，張竣傑與陳駿煜共同基於意圖
      為自己不法所有之犯意聯絡，由陳駿煜駕駛車牌號碼H4-9
      905號自用小客車，搭載張竣傑至臺中市○區○○里○○
      ○路○段103號之「福安境福德祠」後，由陳駿煜在車上把
      風，張竣傑入廟內，以其所製作用雙面膠黏貼釣魚線及硬
      幣之行竊工具，垂釣至功德箱內竊取香油錢2000元得手。
（五）98年6月上旬某日凌晨3時許，張竣傑與陳駿煜共同基於意
      圖為自己不法所有之犯意聯絡，由陳駿煜駕駛車牌號碼
      H4-9905號自用小客車，搭載張竣傑至臺中市○區○○里
      ○○○路4段103號之「福安境福德祠」後，由陳駿煜在車
      上把風，張竣傑入廟內，以其所製作用雙面膠黏貼釣魚線
      及硬幣之行竊工具，垂釣至功德箱內竊取香油錢800元得
      手。
（六）98年8月上旬某日凌晨2時至3時許，張竣傑至臺中市○○
      區○○里○○○街66巷43號旁之「中清福德宮」，以其所
      製作用雙面膠黏貼釣魚線及硬幣之行竊工具，垂釣至功德
      箱內竊取香油錢400元得手。
（七）98年8月上旬某日凌晨2時至3時許，張竣傑至臺中市○○
      區○○里○○○街66巷43號旁之「中清福德宮」，以其所
      製作用雙面膠黏貼釣魚線及硬幣之行竊工具，垂釣至功德
      箱內竊取香油錢200元得手。
二、嗣因員警依照路口監視器所拍攝之照片追查上開編號（三）
    、（四）、（五）案件後，經張竣傑主動供述自首其餘編號
    （一）、（二）、（六）、（七）案件，而查獲上情。
三、案經臺中市政府警察局第二分局報告臺灣臺中地方法院檢察
    署檢察官偵查起訴。
    理    由
壹、證據能力部分：
    被告以外之人於審判外之陳述雖不符刑事訴訟法第159 條之
    1 至之4 等4 條之規定，而經當事人於審判程序同意作為證
    據，法院審酌該言詞陳述或書面陳述作成時之情況，認為適
    當者，亦得為證據，刑事訴訟法第159 條之5 第1 項定有明
    文。其立法意旨在於傳聞證據未經當事人之反對詰問予以核
    實，原則上先予排除。惟若當事人已放棄反對詰問權，於審
    判程序中表明同意該等傳聞證據可作為證據，基於尊重當事
    人對傳聞證據之處分權，及證據資料愈豐富，愈有助於真實
    發見之理念，且強化言詞辯論主義，使訴訟程序得以順暢進
    行，上開傳聞證據亦均具有證據能力。經查，被告及檢察官
    就本院所引用卷內被告以外之人於審判外之陳述，於審判程
    序均同意作為證據，且本院審酌前開證據資料作成時之情況
    ，均無不法之情事，且與待證事實具有關聯性，認為適宜作
    為本案之證據，故均有證據能力。
貳、實體部分：
一、有罪部分：
（一）訊據被告張竣傑對於自己有前揭竊盜之犯罪事實均坦承不
      諱，被告陳駿煜雖坦承上開編號（三）至（五）案發當晚
      曾搭載張竣傑前往行竊現場，但矢口否認參與上開3次竊
      盜犯行，並辯稱：係張竣傑說要訪友所以載他前往，不知
      道張竣傑要竊盜，係遭張竣傑故意誣陷云云。然本院查：
   1、上開編號（一）至編號（七）之竊盜案件，有被害人劉常
      吉之警訊筆錄（警卷第54頁至第55頁）、現場照片3張（
      警卷第56頁至第57頁）、被害人林玉惠之警訊筆錄（警卷
      第86頁至第87頁）、現場照片3張（警卷第88頁至第89頁
      ）、被害人歐陽卓權之警訊筆錄（警卷第211頁至第212頁
      ）、現場照片3張（警卷第213頁至第214頁）及錄影監視
      器畫面3張（警卷第334頁）附卷可稽。則該7件竊盜案件
      確實曾經發生一節，應可認定。
   2、而編號（三）至（五）案件，係被告陳駿煜駕駛車牌號碼
      H4-9905號自用小客車搭載被告張竣傑共同前往，此為陳
      駿煜所坦承，並為張竣傑於本院以證人身分具結證述明確
      ，復有98年5月28日3時25分10秒路口監視器照片1張（警
      卷第330頁）、98年6月2日3時54分57秒、4時4分2秒路口
      監視器照片各1張（警卷第330頁）、98年5月28日3時33分
      57秒、3時36分35秒現場監視器翻拍照片各1張（警卷第33
      1頁）、98年6月2日3時58分17秒、4時2分49秒、4時2分50
      秒、4時2分52秒現場監視器翻拍照片各1張（警卷第332頁
      至第333頁）附卷可稽。
   3、且張竣傑於偵查中亦供稱：「竊盜案件都是我與陳駿煜一
      起做的，張嘉瑋並沒有犯案」（99年度聲字第29號卷第97
      頁）、「我大部分都是和他（指陳駿煜）去，我從98年5
      、6月開始」（偵卷第47頁）等情。至張竣傑於本院審理
      中雖改稱：陳駿煜並未參與本件所有竊盜云云。然本院認
      為，張竣傑對於陳駿煜曾經搭載其前往臺中市○區○○里
      ○○○路4段103號之「福安境福德祠」3次等情，於本院
      證述甚明。而陳駿煜自己在警訊時亦稱：「（問：經警方
      調閱臺中市北區五常里福安境福德祠98年5月28日3時36分
      及98年6月2日4時2分之監視器畫面發現一竊嫌在竊取香油
      錢，該員為何人？你當時人在何處？在作何事？請詳述之
      ？）答：那名竊嫌是張竣傑，他在竊取土地公廟內之香油
      錢，我在，當時我在五常里福安境福德祠外面H4-9905號
      自小客車上為他把風，我沒有下車」（警卷第38頁至第39
      頁）、並稱：「如果有人接近的時候，我就用按喇叭及閃
      大燈的方式提醒他有人接近」（警卷第47頁），對於自己
      參與竊盜分工之犯行，陳述甚詳。且被告陳駿煜3次搭載
      被告張竣傑前往臺中市北區五常里福安境福德祠時間均係
      在半夜2時至4時，並非一般人訪友之時間，被告張竣傑本
      院審理中亦稱，陳駿煜停車的地點離其行竊之廟宇僅約兩
      間法庭寬（約10公尺）之距離，每次他下車前後差不多10
      分鐘，不到半小時時間。則以上開異乎於常情的外出時間
      、張竣傑上下車時間及陳駿煜停車位置等，顯然被告陳駿
      煜應明知被告張竣傑係下車從事竊盜行為，而其自己則在
      車上把風接應，其於警訊所述應屬實在，陳駿煜在偵查及
      本院審理中關於此部分之辯詞應不足採信，張竣傑於本院
      審理中關於陳駿煜未參與編號（三）至（五）犯行部分之
      證述，亦與其他證據不符，應為迴護陳駿煜之詞，不足採
      認。2人確有犯罪事實欄所述之犯行，應可認定。
（二）按刑法第321條第1項第3款之攜帶兇器竊盜罪，係以行為
      人攜帶兇器竊盜為其加重條件，此所謂兇器，其種類並無
      限制，凡客觀上足對人之生命、身體、安全構成威脅，具
      有危險性之兇器均屬之，且祇須行竊時攜帶此種具有危險
      性之兇器為已足，並不以攜帶之初有行兇之意圖為必要（
      最高法院79年臺上字第5253號判例要旨可供參照）。查被
      告張竣傑持螺絲起子犯如附表編號（一）、（二）之竊盜
      犯行，而該螺絲起子被告張竣傑雖已丟棄，但據其本院審
      理中自稱：該螺絲起子為一般之螺絲起子，把手為塑膠、
      前端為鐵質，長約20公分，則依此質地、尺寸，客觀上實
      足以對人之生命、身體安全產生威脅，自屬兇器。復按被
      告行為後，刑法第321條業於100年1月26日修正公布，於
      同年月28日生效，有關刑法第321條第1項第3款前、後之
      構成要件均屬相同，但修正前之法定刑為「六月以上、五
      年以下有期徒刑」，而修正後之法定刑則為「六月以上、
      五年以下有期徒刑，得併科新臺幣十萬元以下罰金」，比
      較新、舊法之結果，被告行為時之舊法對被告較為有利，
      依刑法第2條第1項前段規定，自應適用被告行為時之舊法
      。是核被告張竣傑所為編號（一）、（二）犯行，係犯修
      正前刑法第321條第1項第3款之加重竊盜罪，所為編號（
      三）至（七）部分，均係犯刑法第320條第1項竊盜罪。被
      告陳駿煜所為編號（三）至（五）犯行，係犯均係犯刑法
      第320 條第1項竊盜罪。被告2人就編號（三）至（五）之
      竊盜犯行，有犯意聯絡及行為分擔，均為共同正犯。再被
      告張竣傑所犯上開7次竊盜犯行、被告陳駿煜所犯上開3次
      竊盜犯行，均犯意各別，行為互殊，皆應予分論併罰。又
      被告張竣傑前於95年間，因竊盜案件，經本院以95年度易
      字第3639號判處有期徒刑7月確定；又因搶奪案件，經本
      院以96年度訴字第907號判處有期徒刑4月確定，上開2案
      ，嗣經分別減為有期徒刑3月又15日，2月，並定應執行刑
      為有期徒刑5月；另於96年間，因竊盜案件，經本院以96
      年度易字第3778號判處有期徒刑1月，並與上開有期徒刑5
      月部分接續執行，於96年11月26日執行完畢之事實，有臺
      灣高等法院被告前案紀錄表在卷可參，其於有期徒刑執行
      完畢後，5年內故意再犯本件7次竊盜犯行，均屬累犯，應
      依刑法第47條第1項之規定，分別加重其刑。又員警已就
      編號（三）至（五）犯行之路口監視器展開偵查，並已依
      車牌號碼001-CRK車主林昶成之供述，鎖定被告張竣傑及
      陳駿煜涉嫌本案，而被告張竣傑就編號（一）、（二）、
      （六）、（七），於有偵查權人尚未知悉其為犯人前，向
      員警主動供述自首犯罪而接受裁判，此據員警王哲林、劉
      玉林、潘躍升於偵查中證述明確（偵卷第76頁至第79頁）
      ，上開張竣傑所犯編號（一）、（二）、（六）、（七）
      部分，爰依刑法第62條前段規定減輕其刑，並與前述累犯
      加重部分先加後減。爰審酌被告2人不思以正當途徑獲取
      財物，多次竊取寺廟財物，惡性非輕，惟念及被告張竣傑
      犯後坦承犯行之犯後態度，並考量其在偵查機關發覺前主
      動供出部分竊盜犯行，助於偵查機關偵查犯罪，堪認有悔
      意，及被告陳駿煜供詞反覆，暨2人實施竊盜之時間、次
      數、參與之情節、造成被害人之損害等一切情狀，分別量
      處如主文所示之刑，並定其應執行之刑，且就拘役部分分
      別諭知易科罰金之折算標準。末查，被告張竣傑所有用以
      犯編號（一）、（二）之螺絲起子及犯其餘案件所用之自
      製行竊工具，據其供述業已丟棄滅失，為免將來執行之困
      難，爰不另為沒收之諭知，附此說明。
二、無罪部分：
（一）公訴意旨另以：被告陳駿煜除犯上開編號（三）至（五）
      竊盜犯行外，尚與被告張竣傑共犯編號（二）及編號（六
      ）、（七）等3次竊盜犯行，故分別成立刑法第321條第1
      項第3款之加重竊盜罪及320條第1項之普通竊盜罪云云。
（二）按犯罪事實應依證據認定之，無證據不得認定犯罪事實。
      又不能證明被告犯罪者，應諭知無罪之判決。刑事訴訟法
      第154條第2項、第301條第1項分別定有明文。次按，共犯
      之自白，不得作為有罪判決之唯一證據，仍應調查其他必
      要之證據，以查其是否與事實相符，刑事訴訟法第156 條
      第2項就此著有明文。又事實之認定，應憑證據，如未能
      發現相當證據，或證據不足以證明，自不能以推測或擬制
      之方法，為裁判基礎；且認定犯罪事實所憑之證據，雖不
      以直接證據為限，間接證據亦包括在內，然而無論直接證
      據或間接證據，其為訴訟上之證明，須於通常一般之人均
      不致有所懷疑，而得確信其為真實之程度者，始得據為有
      罪之認定，倘其證明尚未達到此一程度，而有合理之懷疑
      存在而無從使事實審法院得有罪之確信時，即應由法院為
      諭知被告無罪之判決，此有最高法院40年度臺上字第86號
      判例意旨及同院76年度臺上字第4986號判例意旨可資參照
      。又檢察官就被告犯罪事實，應負舉證責任，並指出證明
      之方法，刑事訴訟法第161條第1項定有明文，因此，檢察
      官對於起訴之犯罪事實，應負提出證據及說服之實質舉證
      責任。倘其所提出之證據，不足為被告有罪之積極證明，
      或其指出證明之方法，無從說服法院以形成被告有罪之心
      證，基於無罪推定之原則，自應為被告無罪判決之諭知，
      最高法院92年臺上字第128號判例參照。
（三）訊據被告陳駿煜堅詞否認與被告張竣傑共犯上開編號（二
      ）及編號（六）、（七）等3次竊盜犯行，而被告陳駿煜
      於警訊中固然坦承與被告張竣傑多次共同行竊，但只對於
      上開編號（三）至（五）之竊盜犯行有具體陳述其分擔之
      工作，且於偵查中即全盤否認犯罪。另被告張竣傑於本院
      審理中亦以證人身分具結證稱：除上開編號（三）至（五
      ）竊盜犯行係由陳駿煜駕駛車輛搭載其前往外，其餘均係
      自己一人騎車前往行竊，是無論被告陳駿煜自己之供述或
      共同被告張竣傑就被告陳駿煜參與部分之證述，其前後供
      述均有所不同。且本件除編號（三）至（五）竊盜犯行，
      被告陳駿煜與共同被告張竣傑均表示，被告陳駿煜曾駕車
      搭載張竣傑前往等情，並有前述路口監視器翻拍照片可為
      佐證外，其餘編號（二）及編號（六）、（七）等3次竊
      盜犯行，被告陳駿煜涉案部分，則除共同被告張竣傑前後
      不一致之供述外，並無其他證據可為佐證。綜上所述，被
      告陳駿煜就所辯未參與編號（二）及編號（六）、（七）
      等3次竊盜犯行部分之辯詞可堪採信，公訴人所舉之證據
      ，尚無法證明被告確有與張竣傑共犯上開3次竊盜犯行，
      且本院綜合公訴人所提出之證據及卷內之所有直接及間接
      證據後，認為尚無法達到令通常一般之人均不致於有所懷
      疑，而得確信被告確有公訴人所指上開共同參與編號（二
      ）及編號（六）、（七）竊盜之犯行，是此部分被告陳駿
      煜被訴之犯罪事實，尚屬不能證明。此外，本院復查無其
      他積極證據足認被告陳駿煜有前述被訴竊盜之犯行，揆諸
      前揭法條及判例意旨，合應為有利於被告之認定，此部分
      爰為其無罪之諭知。
據上論斷，應依刑事訴訟法第299條第1項前段、第301條第1項，
刑法第2條第1項前段、第28條、（修正前）第321條第1項第3款
、第320條第1項、第47條第1項、第62條前段、第41條第1項前段
、第51條第5款、第6款，刑法施行法第1條之1第1項、第2項前段
，判決如主文。
本案經檢察官戚瑛瑛到庭執行職務
中    華    民    國   100    年    4     月    8     日
                  刑事第十五庭  法  官  劉國賓
以上正本證明與原本無異。
如不服本判決應於收受判決後10日內向本院提出上訴書狀，並應
敘述具體理由；其未敘述上訴理由者，應於上訴期間屆滿後20日
內向本院補提理由書（均須按他造當事人之人數附繕本）「切勿
逕送上級法院」。
                                書記官  張隆成
中    華    民    國   100    年    4     月    8     日
附錄論罪科刑法條
中華民國刑法第320條
意圖為自己或第三人不法之所有，而竊取他人之動產者，為竊盜
罪，處5年以下有期徒刑、拘役或5百元以下罰金。
意圖為自己或第三人不法之利益，而竊佔他人之不動產者，依前
項之規定處斷。
前二項之未遂犯罰之。
中華民國刑法第321條
犯竊盜罪而有左列情形之一者，處6月以上、5年以下有期徒刑：
一、於夜間侵入住宅或有人居住之建築物、船艦或隱匿其內而犯
    之者。
二、毀越門扇、牆垣或其他安全設備而犯之者。
三、攜帶兇器而犯之者。
四、結夥三人以上而犯之者。
五、乘火災、水災或其他災害之際而犯之者。
六、在車站或埠頭而犯之者。
前項之未遂犯罰之。